# 求助陈版：预期信用损失率计算过程中迁徙率为 0 的问题

提问人：奥迪特儿 mayday 时间：2022-05-24 18:47:23
在计算预期信用损失率的过程中，由于公司应收账款账龄均为 3 年以内，出现了部分3-4年、4-5年的平均迁徙率为 0 的事项，那么请教陈版，我在计算历史损失率的时候即公式a b c d e f （ a 、 b 、c 、 d 、 e 、 f 代表各年度平均迁徙率 ) ，其中 d 、 e 均为 0 ，就会导致计算出来的各年度历史损失率为 0 ，请教陈版，在企业账龄均为 3 年以内的情况下，有两种计算方式： 1. 是把平均迁徙率为 0 的部分跳过，不做乘法，即 _1_ 年以内的历史损失率 _=a_ b _c_ ， _2_ 年以内 _b_ c，以此类推 2. 把3-4年、4-5年的平均迁徙率默认为原账龄计提法下的比例60%、80%。请教陈版，以上两种处理，哪种方式更合理，如果都不合理，最优方案是什么呢 ，拜托陈版解答

回答人：chenyiwei
如果排除历史上发生过实际核销坏账的情况，则这种情况表明该企业历史上所有应收账款均可在 3 年内收回，也就是没有实际发生过坏账。但由此导致的结果可能会被质疑不谨慎。你所建议的实务变通方法可能是可以接受的，另外还有一种方法是通过前瞻性调整。总之确保新准则下的坏账准备计提比例不低于原准则下相应账龄段的原计提比例即可。